臺灣臺北地方法院刑事裁定　　　　　　96年度聲判字第205 號
　　聲　請　人
　　即　告訴人　乙○○
　　代　理　人　劉振瑋律師
　　被　　　告　甲○○
上列聲請人因告訴被告傷害案件，不服臺灣高等法院檢察署中華
民國九十六年十一月九日所為九十六年度上聲議字第五六○四號
駁回聲請再議之處分（原不起訴處分案號為臺灣臺北地方法院檢
察署九十六年度偵字第一二六四七號），聲請交付審判，本院裁
定如下：
    主  文
聲請駁回。
    理  由
一、按告訴人不服上級法院檢察署檢察長或檢察總長認再議為無
    理由而駁回之處分者，得於接受處分書後十日內委任律師提
    出理由狀，向該管第一審法院聲請交付審判；法院認交付審
    判之聲請不合法或無理由者，應駁回之，刑事訴訟法第二百
    五十八條之一、第二百五十八條之三第二項前段，分別定有
    明文。
二、本件聲請人即告訴人乙○○以被告甲○○因被害人李曉慈（
    告訴人為被害人之父，且被害人為八十八年十二月二十七日
    出生）在另案（即臺灣臺北地方法院檢察署九十六年度偵字
    第八三四三號毀損案件，下稱另案）偵查中，曾教唆被害人
    為其為脫罪之詞，因被害人年幼無法盡如被告之意而按被告
    授意作證，乃徒手捏傷被害人，致被害人受有右下肢瘀傷、
    左下肢瘀傷、右上肢瘀傷等傷害，經聲請人陪同被害人於九
    十六年五月二十七日前往臺北市立聯合醫院仁愛院區驗傷，
    有驗傷診斷書在卷可參，被告涉嫌傷害犯行明確，而於九十
    六年五月二十八日向臺北市政府警察局信義分局提起告訴移
    請臺灣臺北地方法院檢察署檢察官偵查，並於九十六年九月
    十九日以九十六年度偵字第一二六四七號為不起訴處分，聲
    請人不服而聲請再議，經臺灣高等法院檢察署檢察長於九十
    六年十一月九日以九十六年度上聲議字第五六○四號認再議
    無理由而駁回再議之聲請。
三、聲請交付審判意旨略以：聲請人於九十六年五月二十七日例
    行探視被害人並帶被害人前往教會活動時，因被害人告知而
    得知被害人因於另案偵查中未盡如被告之意陳述而遭被告徒
    手捏傷，且在教會詢問被害人上情時，並有被害人之同學王
    憶慈及其父王俊能在場聽聞，為避免被害人繼續遭受傷害而
    帶被害人前往臺北市政府警察局信義分局報警。本案之經過
    僅被害人在場，檢察官徒以告訴人轉述被害人受傷位置與醫
    院檢驗結果不相符及未於受傷時即時驗傷而推論被害人傷勢
    非被告造成，並非妥當。另被害人於另案偵查中雖經檢察事
    務官隔離被告與被害人加以詢問，惟被害人為被告陪同到場
    ，並不足以排除被告對於被害人之各種有形無形壓迫，被害
    人業已於警詢及老師詢問時陳述遭被告捏傷明確，被告涉嫌
    傷害犯行明確，爰依法聲請交付審判云云。
四、經查：
  (一)按告訴人接受不起訴或緩起訴處分書後，得於七日內以書狀
    敘述不服之理由，經原檢察官向直接上級法院檢察署檢察長
    或檢察總長聲請再議；上級法院檢察署檢察長或檢察總長認
    再議為無理由者，應駁回之，告訴人不服前條之駁回處分者
    ，得於接受處分書後十日內委任律師提出理由狀，向該管第
    一審法院聲請交付審判，刑事訴訟法第二百五十六條第一項
    前段、第二百五十八條前段、第二百五十八條之一均定有明
    文。
  (二)按犯罪事實應依證據認定之，無證據不得認定犯罪事實，又
    案件犯罪嫌疑不足者，應為不起訴處分，刑事訴訟法第一百
    五十四條第二項及第二百五十二條第十款分別定有明文。次
    按認定犯罪事實所憑之證據，雖不以直接證據為限，間接證
    據亦包括在內；然而無論直接或間接證據，其為訴訟上之證
    明，須於通常一般之人均不致有所懷疑，而得確信其為真實
    之程度者，始得據為有罪之認定，倘其證明尚未達到此一程
    度，而有合理之懷疑存在時，事實審法院復已就其心證上理
    由予以闡述，敘明其如何無從為有罪之確信，因而為無罪之
    判決，尚不得任意指為違法，最高法院則著有七十六年臺上
    字第四九八六號判例要旨可參。
  (三)經查：
  (1)本件被害人於九十六年五月二十七日經聲請人陪同前往臺北
    市政府警察局信義分局製作警詢筆錄時固陳稱：在一個禮拜
    前，在伊住處，因伊跟大阿姨即被告陳述，伊上次去法院時
    跟法官說爸爸之好話，被告即用手捏伊的手等語；被害人於
    九十六年六月二十九日經被告陪同臺灣臺北地方法院檢察署
    檢察官接受檢察事務官詢問時則陳稱：伊知道要說實話，伊
    並未實際上看到誰弄壞小提琴，之所以在警察那邊說小提琴
    遭被告踢壞，係因聲請人教伊說的，如果伊在法官那邊講錯
    了，聲請人會在沒有人的公園罵伊，伊之前身上之瘀傷，係
    因伊在學校與同學玩小狗之遊戲，伊當小狗，在地上爬來爬
    去，起來時撞到外面的椅子，不是被告捏的，而今天來開庭
    ，被告並沒有要伊講什麼。之所以在警局說的跟今天講的不
    一樣，是聲請人要伊講的，伊跟老師說小提琴是被告踢壞的
    ，也是聲請人教伊說的等語（此時檢察事務官有隔離被告與
    被害人）；被害人於九十六年九月二十一日經被告陪同接受
    檢察官訊問時陳稱：伊係因聲請人教伊說小提琴是被告弄壞
    的，伊才對警察及老師說小提琴是被告弄壞的，而聲請人要
    伊這麼說時，伊有跟聲請人說伊不要說謊，聲請人就在公園
    罵伊為何不照聲請人教的講，因為聲請人很兇，伊才說謊，
    聲請人有要伊在開庭時照聲請人說的講，但伊覺得要說實話
    等語；被害人於九十六年七月九日接受檢察官訊問時陳稱：
    被告並沒有用手掐伊使伊受傷，伊在九十六年六月二十九日
    開庭中講的是實在的，瘀傷是跟同學玩而撞傷的，並非是被
    告掐傷的等語（此時被告、聲請人及被害人之母均在場），
    被害人所述即有前後不一之情形，而參以聲請人所提出被害
    人之驗傷診斷書，聲請人於九十六年五月二十七日前往醫院
    就醫時，係受有右下肢八公分乘以二公分瘀傷、左下肢八公
    分乘以五公分瘀傷、右上肢受有二公分乘以二點五公分之瘀
    傷，核與被害人於警詢中指稱遭被告傷害之部位為「手」部
    分亦有不合，況比對聲請人於警詢中提出告訴時所述經過及
    聲請人於聲請交付審判時所述經過，聲請人於警詢中陳稱：
    伊是在九十六年五月二十七日晚上七時許，在臺北市○○街
    二二二巷內吃廣東粥時，發現被害人手臂瘀傷，經伊詢問後
    ，被害人才說是被告捏的等語（見臺灣臺北地方法院檢察署
    九十六年度偵字第一二六四七號卷第一八頁）；聲請人提出
    聲請交付審判狀則載：伊於九十六年五月二十七日例行探視
    被害人，並帶被害人參加教會活動時，經被害人告知始得知
    被害人遭被告捏傷，當時還有被害人之同學王憶慈、王憶慈
    之父王俊能在場等語，兩者有明顯不一之處，另觀諸聲請人
    所提出聲請交付審判狀復載：被告於另案毀損案件中，為脫
    免罪責而教唆被害人為脫罪之詞，因被害人未按被告授意作
    證而出手捏傷被害人等語，惟參以另案即臺灣臺北地方法院
    檢察署九十六年度偵字第八三四三號被告被訴毀損之案件之
    偵查過程，被害人係於九十六年六月二十九日、九十六年九
    月二十一日始經由被告陪同前往臺灣臺北地方法院檢察署應
    訊，核與本案聲請人所指被告係因另案毀損案件被害人未依
    被告要求陳述而遭被告於九十六年五月二十七日驗傷前捏傷
    之時序亦有矛盾之處，是本案被告是否確有如聲請人所指捏
    傷被害人之犯行，實有疑問。
  (2)至於聲請人於聲請交付審判時所提被害人於九十六年十一月
    八日與同學王憶慈之母親陳又君老師對話之錄音帶譯文及錄
    音帶，被害人固於對談中對陳又君提及其遭被告捏傷之言語
    ，惟此與被害人於偵查中所述又有出入，且觀諸錄音帶譯文
    全文，陳又君與被害人之談話內容均涉及被害人與其親屬之
    相處情況並涉及本案及另案之發生經過，且錄音時間分別為
    當日中午十二時三十分、下午二時零四分、下午二時零五分
    、下午四時三十六分及晚上六時十分，若陳又君僅為被害人
    之同學之母，為何會如此關心被害人與其家人之相處情形？
    並且費心費時將其與被害人之所有對談加以錄音並交付與聲
    請人供做訴訟之用，此均與常情有違，況被害人年僅八歲，
    其記憶及陳述之內容，甚易遭人操弄，由本案經過被害人所
    為前後反覆不一之陳述，再參以前開所述與常情不合之情況
    ，基於無罪推定之原則，本案實難認被告有聲請人所指捏傷
    被害人之行為。
  (四)綜上所述，本案實難認被告有聲請人所指捏傷被害人之行為
    ，原不起訴處分書及駁回再議處分書既已就相關事證進行調
    查並說明詳盡，對照卷內資料，亦無不合，是原檢察官及臺
    灣高等法院檢察署檢察長就本案分別予以不起訴處分及駁回
    再議之聲請，認事用法經核並無不當，本件交付審判之聲請
    為無理由，應予駁回。
據上論斷，應依刑事訴訟法第二百五十八條之三第二項前段，裁
定如主文。
中　　華　　民　　國　　96　　年　　12　　月　　28　　日
                        臺灣臺北地方法院刑事第八庭
                            審判長法  官  陳德民
                                  法  官  孫曉青
                                  法  官  唐于智
上正本證明與原本無異
不得抗告
                                  書記官  李玟郁
中　　華　　民　　國　　96　　年　　12　　月　　31　　日
